【裁判字號】    95,簡,356
【裁判日期】    950830
【裁判案由】    全民健康保險
【裁判全文】
臺北高等行政法院裁定
                                     95年度簡字第356號
原      告  甲○○○○○○○○.
被      告  中央健康保險局東區分局
代  表  人  丙○○（經理）
上列當事人間因全民健康保險事件，原告不服行政院衛生署中華
民國95年3月6日衛署訴字第0940072018號訴願決定，提起行政訴
訟。本院裁定如下：
    主  文
原告之訴駁回。
訴訟費用由原告負擔。
    理  由
一、本件原告提起本件行政訴訟，係以訴願決定機關行政院衛生
    署為被告，惟依行政訴訟法第24條第1款規定，應以駁回訴
    願時之原處分機關即中央健康保險局東區分局為被告，爰逕
    予更正，合先敘明。
二、按訴願之提起，應自行政處分達到或公告期滿之次日起30日
    內為之，訴願法第14條第1項定有明文。又訴願事件，提起
    訴願逾法定期間，應為不受理之決定，復為訴願法第77條第
    2款前段所規定。若逾越30日之不變期間而提起訴願，即為
    法所不許，行政法院（現改制為最高行政法院）亦著有62年
    度判字第583號判例。
三、本件原告（乙○○）申准自87年3月13日起設立（千弘電腦
    資訊社），負責人為乙○○，依規定應自該日起成立投保單
    位，原告亦應以自營業主之第1類被保險人身分加保，惟經
    被告查得其（乙○○）自87年4月9日起以眷屬身分依附其配
    偶即訴外人陳志鴻於台灣電力股份有限公司花蓮區營業處加
    保，被告乃於94年4月19日以健保東承字第0940010170號函
    請千弘電腦資訊社於文到10內儘速申報成立投保單位，並為
    其負責人、所屬員工及眷屬等辦理投保手續，惟未獲回應，
    被告遂於94年5月9日以健保東承字第0940010194號函通知原
    告略以，其已逕自為原告辦理成立投保單位，並追溯負責人
    自登記日起以投保金額分級表最高一級（94年3月前為新台
    幣《下同》87,600元，94年4月後調整為131,700元）加保，
    原告如對投保金額有異議，請其檢送相關文件申請更正等語
    ，並於開計94年4月保險費繳款單時一併補收其最近5年之保
    險費計69,848元。原告不服，申請審議，遭審定駁回。原告
    仍不服，提起訴願，亦遭決定駁回，遂向本院提起行政訴訟
    。
四、第查原告因全民健康保險事件，不服全民健康保險爭議審議
    委員會（94）權字第14197號審定書，向行政院衛生署提起
    訴願。惟查原告係於94年11月1日收受上開審定，有掛號郵
    件收件回執1份附於原處分卷可稽。第以原告係設址於花蓮
    縣，訴願機關行政院衛生署係設址於台北市，依訴願法第16
    條第1項規定，應予扣除在途期間6日，計原告提起訴願之期
    間，自94年11月2日起算，至94年12月7日（星期三）即已屆
    滿。然原告遲至94年12月13日始提起訴願，有加蓋於訴願書
    之行政院衛生署總收發日期戳記在卷足佐，是原告提起訴願
    顯已逾上開法定不變期間，揆諸首揭法條規定及判例，自為
    法所不許，訴願決定以其訴願逾期，程序有所不合而不予受
    理，核無不合，原告復對之提起行政訴訟，顯非合法，應予
    駁回。另本件訴訟既不合法，其實體上之主張即無庸審酌，
    併予敘明。
五、依行政訴訟法第236條、第107條第1項第10款、第104條、民
    事訴訟法第95條、第78條，裁定如主文。
中    華    民    國    95    年     8    月   30     日
                               第四庭法  官  林育如
上為正本係照原本作成。
本件以訴訟事件所涉及之法律見解具有原則性者為限，始得於本
裁定送達後10日內向本院提出抗告狀（須按他造人數附繕本），
並經最高行政法院許可後方得抗告。
中    華    民    國    95    年     8    月   30     日
                                     書記官  林惠堉


司法院資訊處製作；財團法人民間司法改革基金會備份。
